臺灣彰化地方法院刑事判決　　　　　　 100年度訴字第1465號
公　訴　人　臺灣彰化地方法院檢察署檢察官
被　　　告　王瑞欽
上列被告因違反毒品危害防制條例案件，經檢察官提起公訴（
100年度毒偵字第1978號），本院改依簡式審判程序判決如下：
    主  文
王瑞欽施用第一級毒品，累犯，處有期徒刑壹年。
    事  實
一、王瑞欽前於民國88年間，因違反毒品危害防制條例案件，經
    本院裁定送觀察、勒戒後，認無繼續施用毒品之傾向，於88
    年7月26日執行完畢釋放，並由臺灣彰化地方法院檢察署檢
    察官以88年度偵字第7455號為不起訴處分。又於上開觀察、
    勒戒執行完畢釋放後5年內，因施用毒品案件，經本院裁定
    送觀察、勒戒後，因評定認有繼續施用毒品傾向，經檢察官
    聲請強制戒治並提起公訴，強制戒治部分經本院以89年度毒
    聲字第2579號裁定令入戒治處所施以強制戒治，嗣經裁定停
    止戒治，所餘期間付保護管束，復經裁定撤銷停止戒治，再
    入戒治處所施以強制戒治，於90年9月4日戒治期滿執行完畢
    ；起訴部分則經本院以90年度訴字第286號判決處有期徒刑8
    月、4月，應執行有期徒刑10月確定，於91年6月29日縮刑期
    滿執行完畢。再於97年間，因施用第一級毒品案件，經本院
    以97年度訴字第639號判處有期徒刑7月確定，並經送監執行
    ，甫於98年1月25日縮刑期滿而執行完畢。復於100年間，先
    後因施用第一級毒品案件，經本院分別以100年度訴字第525
    號、100年度訴字第906號分別判處有期徒刑8月、9月確定，
    嗣於100年8月27日送監接續執行，現仍於法務部矯正署彰化
    監獄執行中。詎王瑞欽仍不知悔改，竟於入監執行前，又基
    於施用第一級毒品海洛因之犯意，於100年8月26日上午7時
    20分許，在其位於彰化縣彰化市○○里○○路○段224巷38號
    住處內，以將第一級毒品海洛因加水混合後經由針筒注射之
    方式，施用第一級毒品海洛因1次（針筒已因丟棄而滅失）
    。嗣於同日晚上9時45分許，因另案遭通緝為警於上開住處
    內查獲，經其同意採尿送驗，結果呈海洛因代謝物可待因及
    嗎啡陽性反應，始悉上情。
二、案經彰化縣警察彰化分局報請臺灣彰化地方法院檢察署檢察
    官偵查起訴。
    理  由
一、按除被告所犯為死刑、無期徒刑、最輕本刑為3 年以上有期
    徒刑之罪或高等法院管轄第1 審案件者外，於刑事訴訟法第
    273條第1項程序進行中，被告先就被訴事實為有罪之陳述時
    ，審判長得告知被告簡式審判程序之旨，並聽取當事人、代
    理人、辯護人及輔佐人之意見後，裁定進行簡式審判程序；
    除簡式審判程序及簡易程序案件外，第1審應行合議審判，
    刑事訴訟法第273條之1第1項、第284條之1分別定有明文。
    本件被告王瑞欽所犯係死刑、無期徒刑、最輕本刑為3年以
    上有期徒刑或高等法院管轄第1審案件以外之罪，並於本院
    行準備程序時就被訴事實為有罪之陳述，本院合議庭依前揭
    規定，經評議結果，裁定改由受命法官獨任行簡式審判程序
    ，先予敘明。
二、上揭事實，業據被告王瑞欽於警詢、偵訊及本院審理時均坦
    白承認，且其於100年8月26日為警所採取之尿液檢體，經送
    鑑驗結果，確呈海洛因代謝物可待因、嗎啡陽性反應，此有
    彰化縣警察局彰化分局三家派出所之去氧核醣核酸條例以外
    案件接受尿液採樣同意書、彰化縣警察局彰化分局委託檢驗
    尿液代號與真實姓名對照認證單、詮昕科技股份有限公司10
    0年9月15日所出具之濫用藥物尿液檢驗報告各1紙附卷可憑
    ，應認被告之自白確與事實相符，洵堪採信。綜上所述，本
    件犯罪事證明確，被告前開犯行堪予認定。
三、按毒品危害防制條例就施用毒品者，僅限於「初犯」及「5
    年後再犯」二種情形，始應先經觀察、勒戒或強制戒治程序
    。倘被告於5 年內已再犯，經依法追訴處罰，縱其第3 次（
    或第3 次以上）再度施用毒品之時間，在初犯經觀察、勒戒
    或強制戒治執行完畢釋放5 年以後，已不合於「5 年後再犯
    」之規定，且因已於「5 年內再犯」，顯見其再犯率甚高，
    原實施觀察、勒戒或強制戒治，已無法收其實效，即應依毒
    品危害防制條例第10條處罰（參照最高法院95年度第7 次刑
    事庭會議決議、97年度第5次刑事庭會議決議意旨）。查被
    告前於民國88年間，因違反毒品危害防制條例案件，經本院
    裁定送觀察、勒戒後，認無繼續施用毒品之傾向，於88年7
    月26日執行完畢釋放，並由臺灣彰化地方法院檢察署檢察官
    以88年度偵字第7455號為不起訴處分確定。復於89年間，因
    施用毒品案件，經送觀察、勒戒後，因評定認有繼續施用毒
    品傾向，經檢察官聲請強制戒治並提起公訴，強制戒治部分
    ，經本院以89年度毒聲字第2579號裁定令入戒治處所施以強
    制戒治，嗣經裁定停止戒治，所餘期間付保護管束，復經裁
    定撤銷停止戒治，再入戒治處所施以強制戒治，於90年9月4
    日戒治期滿執行完畢；起訴部分則經本院以90年度訴字第28
    6號判決處有期徒刑8月、4月，應執行有期徒刑10月確定，
    並於91年6月29日縮刑期滿執行完畢等情，有其臺灣高等法
    院被告前案紀錄表、臺灣高等法院在監在押全國紀錄表等在
    卷可憑，是被告曾於觀察、勒戒執行完畢釋放後，5年內再
    犯毒品危害防制條例第10條之罪，並經裁定送觀察、勒戒及
    強制戒治，且經法院判處罪刑確定，復為警查獲其本件施用
    第一級毒品犯行，依上開說明，自與前揭條例第20條第3項
    之規定僅得適用於「5年後再犯」之情形不符，是本件公訴
    人逕行起訴，並無不合。
四、核被告所為，係犯毒品危害防制條例第10條第1項之施用第
    一級毒品罪。被告為施用毒品而持有第一級毒品，其持有之
    低度行為應為其後施用之高度行為所吸收，不另論罪。又被
    告有上開犯罪事實欄所載之科刑、執行紀錄，而於98年1月
    25日執行完畢等情，有其臺灣高等法院被告前案紀錄表1份
    附卷可稽，被告於受有期徒刑之執行完畢後，5年內故意再
    犯有期徒刑以上之罪，為累犯，應依刑法第47條第1項之規
    定，加重其刑。爰審酌被告前自88年間起，即有多次施用毒
    品之犯罪記錄，品行不佳可見，且其曾因施用毒品，經先後
    多次送觀察、勒戒及強制戒治處分，仍未能戒除施用毒品惡
    習，猶一再因施用毒品被查獲，足見其雖經觀察、勒戒及強
    制戒治之治療程序，仍未徹底戒除惡習遠離毒害，顯未能善
    體國家設置觀察、勒戒及強制戒治機構，協助毒品施用者戒
    除毒害之良法美意，難有輕縱之理由，非施以較長期與社會
    隔離之處分，實難以促其在誘惑四起之社會生活中，萌生戒
    除毒癮之意志與勇氣，惟念及施用毒品本質上係戕害自身健
    康之行為，尚未嚴重破壞社會秩序或侵害他人權益，暨考其
    犯罪之動機、目的、所生危害等一切情狀，量處如主文所示
    之刑，以示懲儆，望其能深自反省而早日脫離毒品之殘害。
    至其本件施打海洛因所用之注射針筒1支，已為其丟棄而滅
    失，此據其供明在卷，無從併予宣告沒收，附此敘明。
據上論斷，應依刑事訴訟法第273 條之1 第1 項、第299 條第1
項前段，毒品危害防制條例第10條第1項，刑法第11條前段、第
47條第1項，判決如主文。
本案經檢察官陳鼎文到庭執行職務。
中    華    民    國    100    年    12     月   13   日
            刑事第六庭       法  官  葛永輝
以上正本證明與原本無異。
如不服本判決應於收受判決後10日內向本院提出上訴書狀，並
應應敘述具體理由。其未敘述上訴理由者，應於上訴期間屆滿
後20日內向本院補提理由書(均須按他造當事人之人數附繕本)
「切勿逕送上級法院」。
中    華    民    國    100    年    12     月   13   日
                             書記官  林盛輝
毒品危害防制條例第10條
施用第一級毒品者，處六月以上五年以下有期徒刑。
施用第二級毒品者，處三年以下有期徒刑。